【裁判字號】    99,交抗,1378
【裁判日期】    990604
【裁判案由】    違反道路交通管理處罰條例
【裁判全文】
臺灣高等法院交通事件裁定            99年度交抗字第1378號
抗  告  人
即受處分人  甲○○
上列抗告人因違反道路交通管理處罰條例案件，不服臺灣桃園地
方法院，中華民國99年5月7日所為裁定（99年度交聲字第604號
），提起抗告，本院裁定如下：
    主  文
抗告駁回。
    理  由
一、抗告意旨略以：抗告人於民國99年3月1日收到裁決書後，曾
    詢問承辦單位需於何時聲明異議，承辦單位則問以「收到法
    院判決否？」其答稱「還沒有，不過法官（應為檢察官之誤
    ）有先告知將為附條件緩起訴處分，讓其有自新機會。」承
    辦單位再稱「需經板院（應為板橋地檢署之誤）正式發函及
    執行命令通知書才能確定。」而本件裁決書上有加蓋「如經
    地檢署不起訴、緩起訴或經法院判決，請持相關文書到案」
    等文字，其亦多次打電話至板橋地檢署詢問何時會有正式文
    書，因處分既未確定，其如何向法院提出聲明異議之內容？
    嗣其於同年4月20日下午取得板橋地檢處分書及執行命令後
    ，翌日即向監理所報到，並於同年4月23日將聲明異議狀送
    達監理所，其一切均依規定及聽從行政機關指示辦理，絕無
    怠慢等語。
二、經查：
  (一)按受處分人，不服道路交通管理處罰條例第8條主管機關所
    為之處罰，得於接到裁決書之翌日起20日內，向管轄地方法
    院聲明異議；交通法庭認聲明異議不合法律上之程式或其異
    議權已經喪失者，應以裁定駁回之；道路交通管理處罰條例
    第87條第1項、道路交通案件處理辦法第18條前段分別定有
    明文。
  (二)本件原處分機關所為之裁決書，已於99年3月1日送達於抗告
    人，有臺北區監理所送達證書在卷可稽（見原審卷第13頁）
    ，自抗告人合法收受送達之翌日起算，加計在途期間1日，
    則至同年3月22日其異議期間即告屆滿。抗告人遲至同年4月
    23日始向原處分機關聲明異議，有聲明異議狀上所蓋原處分
    機關收件章可憑（見原審卷第4頁），其異議已逾20日之法
    定期間，業已喪失異議權，原審因而駁回其異議，於法並無
    不合。
  (三)先程序後實體，為訴訟法上原則，本件抗告人在程序上既不
    合法，實體理由本無庸論述，惟為釐清相關爭執，特加說明
    如下：抗告人違規酒後駕車，經警攔停，測得吐氣所含酒精
    濃度達每公升0.71毫克，除違反道路交通管理處罰條例第35
    條第1項第1款規定外，同時觸犯刑法公共危險罪。兩者分屬
    行政罰與刑罰，各有其救濟程序，尚難混為一談，抗告意旨
    謂其刑罰部分既尚未判決確定，如何提出聲明異議之內容云
    云，自有誤會。況原處分機關所為之裁決書上已明確記載「
    受處分人不服處罰者，得於接到裁決書之翌日起20日內，以
    司法狀紙提出聲明異議，載明裁決日期、字號及理由，交由
    本所轉送管轄地方法院」等救濟教示，抗告人自難諉為不知
    ，抗告意旨以其與承辦人員就涉及刑罰部分所為之討論，資
    為本件遲誤聲明異議期間之合理事由，自不足採。至裁決書
    上加蓋「經地檢署不起訴、緩起訴或經法院判決，請持相關
    文書到案」等語，僅係提醒受處分人，於到案執行時，將其
    同時觸犯刑罰部分之相關判決資料併同提出，以供執行機關
    參據，與提出聲明異議之救濟程序無涉。綜上所述，本件抗
    告，為無理由，應予駁回。
三、據上論斷，應依道路交通管理處罰條例第89條，刑事訴訟法
    第412條，裁定如主文。
中    華    民    國    99    年    6     月    4     日
                 刑事第十三庭  審判長法  官  曾德水
                                     法  官  陳恆寬
                                     法  官  崔玲琦
以上正本證明與原本無異。
不得再抗告。
                                     書記官  馬佳瑩
中    華    民    國    99    年    6     月    7     日

司法院資訊處製作；財團法人民間司法改革基金會備份。
